【裁判字號】    89,交上易,385
【裁判日期】    890229
【裁判案由】    公共危險等
【裁判全文】
臺灣高等法院刑事判決                          八十九年度交上易字第三八五號
    上  訴  人  臺灣桃園地方法院檢察署檢察官
    被      告  乙○○
右上訴人因被告公共危險等案件，不服臺灣桃園地方法院八十九年度交易字第七四號
，中華民國八十九年二月二十九日第一審判決（起訴案號：臺灣桃園地方法院檢察署
八十八年度偵字第一七一三六號），提起上訴，本院判決如左：
    主  文
上訴駁回。
    事  實
一、乙○○明知未考領普通小型車駕駛執照及酒後均不得駕車，竟於民國八十八年十
    一月四日晚上六時許起至同日晚間九時三十分許，在友人處（原判決誤載為獨自
    在車內，應予更正）飲用啤酒四瓶和維士比一瓶後，已酒醉（尚未至精神耗弱及
    心神喪失之程度），仍於精神狀況不佳、走路搖擺，不能安全駕駛動力交通工具
    及未取得駕駛執照之情況下，於同日晚間九時五十分許，駕駛車號Ｊ九—四五二
    七號（車主為王秋豐，地址為：桃園縣龜山鄉嶺頂村，牌照已註銷，未懸掛車牌
    ）自用小客車，自桃園縣龜山鄉舊路出發欲返回龜山鄉嶺頂村。迨至同日晚上十
    時四十五分許行經桃園市○○路口時，本應注意汽車在單行道行駛時，應在快車
    道上按遵行方向順序行駛，而依當時天侯晴、夜間有照明、路面乾燥無缺陷，並
    無不能注意之情事，竟疏於注意，逕行進入民權路，而逆向行駛於單行道上，車
    行至近中山路口時，迎面撞及丁○○（起訴書誤載為丙○○）所騎乘，搭載其父
    親丙○○（起訴書誤載為丁○○）適由桃園市○○路右轉進入民權路車號為ＩＣ
    Ｄ—二五七號之重型機車，致丙○○倒地，受有右脛腓骨開放性骨折併皮膚壞死
    、右下肢部挫傷等之傷害。嗣經警據報前往查獲，並測得其呼氣之酒精濃度已達
    每公升○．九八毫克。
二、案經丙○○之妻甲○○訴由桃園縣警察局桃園分局報告台灣桃園地方法院檢察署
    檢察官偵查起訴。
    理  由
一、右揭事實，迭據被告楊昆城於警訊、偵查、原審及本院訊問時坦承不諱，核與被
    害人丙○○之指訴之情節相符，且有道路交通事故調查報告表（見偵查卷第一四
    頁）、現場相片四張（見偵查卷第一七頁）、舉發違反道路交通管理事件通知單
    二張（見偵查卷第一二頁）及敏盛綜合醫院診斷證明書第0000000000
    號、甲字第○○○○○○一三九七號及第0000000000號各乙份（見偵
    查卷第一一頁、二五頁、二六頁）在卷可稽。而事故後對被告測得之飲酒後吐氣
    量含酒精成分每公升○．九八毫克，亦有酒精測試表在卷足憑（見偵查卷第一三
    頁）。次查，被告自承當日飲酒後，精神狀況不佳，走路搖擺不定，精神恍惚意
    識欠佳等情（見本院八十九年二月十八日筆錄），與證人即承辦本案之員警鄧金
    枝證述：被告於警局製作筆錄時，講話語無倫次，且走路不穩，無法製做筆錄，
    故當時僅對乙○○作酒精濃度測試，測得乙○○當時其呼氣之酒精濃度已達每公
    升０．九八毫克等語（見本院八十九年二月十六日筆錄）並無不合。又飲酒後酒
    精會使人之自主神經系統產生亢奮與認知功能的暫時性缺損，故酒後駕車之駕駛
    人對於移動景物的追蹤能力、經強光照射後恢復視力、監視四周之注意力，均較
    平時缺乏，為吾國民日常生活所已知，且駕駛人之呼氣之測試，其酒精濃度已達
    每公升零點五五之程度者，其肇事率為一般正常人之十倍，亦迭見於醫學報告。
    而被告當時之呼氣之測試其酒精濃度為每公升○．九八毫克，應已影響其生理平
    衡機能，達不能安全駕駛交通工具之狀態。
二、次按汽車駕駛人未領有駕駛執照不得駕車，道路交通管理處罰條例第二十一條第
    一項第一款定有明文，又飲酒後吐氣所含酒精成分超過每公升○．二五毫克以上
    者，不得開車；且汽車在單行道行駛時，應在快車道上按遵行方向順序行駛，道
    路交通安全規則第一百十四條第二款、第九十六條亦定有明文。被告駕車自當遵
    守上開規定，而事故發生當時天候晴、路面乾燥、無障礙物、視距良好等情事，
    可見並無任何不能注意之情事，則其應注意且能注意而竟疏未注意以致肇事，其
    對於本件交通事故之發生自有過失；且過失並致被害人丙○○受傷害，過失與傷
    害間，自有相當因果關係。被告犯行洵堪認定，應予依法論科。
三、核被告所為，係犯刑法第一百八十五條之三服用酒類不能安全駕駛動力交通工具
    而駕駛罪及同法第二百八十四條第一項前段過失傷害罪。所犯前揭二罪間，犯意
    各別，構成要件不同，應分論併罰。被告為汽車駕駛人，無駕駛執照及酒醉駕車
    致人受傷，均應依道路交通管理處罰條例第八十六條第一項規定加重其刑。原審
    審酌被告犯罪之動機、手段及方法、造成被害人丙○○受傷害之程度及迄未與被
    害人達成民事上和解賠償損害等一切情狀，適用刑法第一百八十五條之三、第二
    百八十四條第一項前段、第五十一條第五款、第四十一條，道路交通管理處罰條
    例第八十六條第一項、罰金罰鍰提高標準條例第一條前段、第二條前段，判決被
    告服用酒類，不能安全駕駛動力交通工具而駕駛，處有期徒刑五月；又過失傷害
    ，處有期徒刑六月，並定應執行刑九月及諭知易科罰金之折算標準，認事、用法
    及量刑均無不合。檢察官循告訴人請求上訴，以被告迄未與被害人達成民事上和
    解，賠償損害，指原判決量刑過輕，恐難收懲儆之效等語，惟原審於量刑時已審
    酌上情，並無不當，應認檢察官之上訴為無理由，應予駁回。
四、被告乙○○經合法傳喚無正當理由不到庭，爰不待其陳述逕行判決。
據上論斷，應依刑事訴訟法第三百七十一條、第三百六十八條，判決如主文。
本案經檢察官鍾鳳玲到庭執行職務。
中    華    民    國    八十九    年      十二        月       五       日
                            臺灣高等法院刑事第七庭
                                審判長法  官  吳  啟  民
                                      法  官  蘇  隆  惠
                                      法  官  林  瑞  斌
右正本證明與原本無異。
不得上訴。
                                      書記官  丁  淑  蘭
中    華    民    國    八十九    年      十二      月        五        日
附錄：本案論罪科刑法條全文
刑法第一八五條之三
服用毒品、麻醉藥品、 酒類或其他相類之物，不能安全駕駛動力交通工具而駕駛者
，處一年以下有期徒刑、拘役或三萬元以下罰金。


司法院資訊處製作；財團法人民間司法改革基金會備份。
